臺灣桃園地方法院小額民事判決
111年度桃保險小字第443號
原      告  國泰世紀產物保險股份有限公司

法定代理人  陳萬祥  
訴訟代理人  黃志傑  
被      告  劉忠義  

上列當事人間請求損害賠償事件，本院於民國111 年9月1 日言
詞辯論終結，判決如下：
    主    文
被告應給付原告新臺幣貳萬陸仟參佰壹拾陸元，及自民國一百一
十一年六月二日起至清償日止，按週年利率百分之五計算之利息
。
訴訟費用新臺幣壹仟元由被告負擔。
本判決得假執行。
    理由要領
一、被告於民國109 年6月12日9 時55分許，駕駛車號000-0000
    號自小客車，行經桃園市桃園區昆明路與延平路口時，因駕
    車不慎而撞擊原告承保之車牌號碼000-0000號自用小客車（
    下稱系爭車輛），致系爭車輛受損等情，業據其提出系爭車
    輛行車執照、車損照片等為證，並據本院依職權向桃園市政
    府警察局交通警察大隊調閱本件道路交通事故現場圖、初步
    分析研判表及現場照片等資料，經核與原告所述相符，且為
    被告所不爭執，堪信為真實。
二、至被告雖辯稱原告請求金額過高云云。惟依原告提出之北都
　　汽車股份有限公司出具之估價單觀之（見本院卷第7 至8 頁
    ），其維修內容亦皆與本件事故現場之系爭車輛受損部位照
    片相符（見本院卷第18頁），應已足認定此部分維修費用之
    支出，確係系爭車輛因本件事故所受侵害而生，且金額亦未
    有明顯過高之情形，故被告所辯，自非可取。
三、次按物被毀損時，被害人除得依民法第196 條請求賠償外，
    並不排除民法第213 條至第215 條之適用。依民法第196 條
    請求賠償物被毀損所減少之價額，得以修復費用為估定之標
    準，但以必要者為限（例如：修理材料以新品換舊品，應予
    折舊）。查系爭車輛之修復費用26,316元均為工資，有北都
    汽車股份有限公司出具之估價單及統一發票可參（見本院卷
    第7至9 頁），故本件無計算零件折舊之問題，是原告請求
    被告給付修復費用26,316元，自屬有據。
四、綜上所述，原告依侵權行為及保險代位法律關係，請求被告
    給付26,316元，及自起訴狀繕本送達（見本院卷第21頁）之
    翌日即111 年6 月2日起至清償日止，按週年利率5%計算之
    利息，為有理由，應予准許。
五、本件係依民事訴訟法第436 條之8 第1 項適用小額訴訟程序
    所為之判決，依同法第436 條之20之規定，法院為被告敗訴
    之判決時，應依職權宣告假執行。
六、訴訟費用負擔之依據：民事訴訟法第78條。並依同法第436
    條之19第1 項規定，確定訴訟費用額為原告繳納之第一審裁
    判費1,000 元由被告負擔。
　　
中    華    民    國   111    年    9     月    15    日
                  桃園簡易庭  法  官  汪智陽
以上正本係照原本作成。
如不服本判決，應於送達後20日內，向本院提出上訴狀並表明上
訴理由，如於本判決宣示後送達前提起上訴者，應於判決送達後
20日內補提上訴理由書（須附繕本）。
如委任律師提起上訴者，應一併繳納上訴審裁判費。
中    華    民    國   111    年    9     月    15    日
                              書記官  陳家蓁
附錄：
一、民事訴訟法第436條之24第2項：
    對於小額程序之第一審裁判上訴或抗告，非以其違背法令為
    理由，不得為之。
二、民事訴訟法第436條之25：
    上訴狀內應記載上訴理由，表明下列各款事項：
    ㈠原判決所違背之法令及其具體內容。
    ㈡依訴訟資料可認為原判決有違背法令之具體事實。
三、民事訴訟法第471條第1項：（依同法第436條之32第2項規定
    於小額事件之上訴程序準用之）
    上訴狀內未表明上訴理由者，上訴人應於提起上訴後20日內
    ，提出理由書於原第二審法院；未提出者，毌庸命其補正，
    由原第二審法院以裁定駁回之。